【裁判字號】    88,訴,719
【裁判日期】    890331
【裁判案由】    誣告
【裁判全文】
臺灣彰化地方法院刑事判決                          八十八年度訴字第七一九號
    公  訴  人  臺灣彰化地方法院檢察署檢察官
    被      告  甲○○
右列被告因誣告案件，經檢察官提起公訴（八十八年度偵字第三八二０號），本院判
決如左：
    主      文
甲○○連續意圖他人受刑事處分，向該管公務員誣告，處有期徒刑拾月。
    事      實
一、甲○○基於意圖使丁○○受刑事處分之概括犯意，明知其於民國（下同）八十五
    年八月二十六日在台中市福平里郵局開立之存簿儲金帳戶係供自己使用，竟於八
    十七年九月十一日向臺灣彰化地方法院檢察署（下稱彰化地檢署）檢察官控告丁
    ○○妨害名譽，誣指丁○○以代其申辦殘障補助為由，要求其前往台中市福平里
    郵局開戶，開戶後即將存摺及提款卡取走，利用該帳戶作為捕賽鴿恐嚇取財之違
    法情事，致其因而被臺灣彰化地方法院判決十月確定，使其名譽受損。復於同年
    十月二日，明知上開郵局帳戶之存款未遭丁○○盜領侵占，竟再向彰化地檢署檢
    察官誣指丁○○侵占其郵局存款，且謊稱受丁○○欺騙而在八十六年十一月間，
    與丁○○前往中興商業銀行台中分行申請開立支票存款帳戶，之後丁○○即擅自
    領得伊名義之支票使用，且擅自前往銀行變更其支票之印鑑。
二、案經臺灣臺中地方法院檢察署檢察官自動檢舉呈請臺灣高等法院臺中分院檢察署
    核轉臺灣彰化地方法院檢察署檢察官偵查起訴。
    理      由
一、訊據被告甲○○固坦承於前揭時地控告丁○○妨害名譽及侵占，惟矢口否認有何
    誣告犯行，辯稱：伊申告之內容均屬實云云。惟查，右揭事實業據被害人丁○○
    到庭陳述甚詳，且被告對於親自前往上開郵局及銀行辦理開戶事宜一節並不爭執
    ，經本院向台灣中區郵政管理局調取被告開戶及其相關資料可知，被告於開戶後
    申請變更印鑑、存簿掛失及轉移帳目等事項，其申請書上有關儲戶姓名之字跡與
    開戶申請書之字跡相符，此有台灣中區郵政管理局八十八年十一月二十五日00
    000000─六九二號函送之資料在卷可稽。次查，被告前開恐嚇取財犯行，
    業經本院於八十七年七月三日以八十七年度易字第七六號判處有期徒刑十月，並
    於同年八月二十三日確定在案，且被告於前開恐嚇案件中，供稱存摺係借予住在
    台中縣霧峰鄉○○路一五一號之廖永吉，惟該處經查並無廖永吉之人，只有廖燕
    吉（已於八十六年六月六日死亡），又被告恐嚇取財之犯行，早於八十五年十月
    八日即被查獲，如該帳戶確遭人不當使用，其未立即辦理停戶顯與常情有違，此
    有本院八十七年易字第七六號判決書影本可按。末查，本院向中興銀行台中分行
    函查結果得知，被告於該行開立之支票帳戶，先後於八十七年四月二十九日及同
    年十月十五日分由乙○○及丙○○辦理存戶印鑑掛失暨更換印鑑事宜，此有中興
    銀行台中分行八十八年十二月八日興中存字第三二二號函送之通知書在卷足參。
    而證人乙○○及丙○○亦到庭結稱：「若客戶要辦理印鑑掛失或更換時，須本人
    帶身分證及要更換之印鑑來服務台辦理，我們核對身分證跟本人是否相符後，才
    受理其申請事宜，在通知書上之帳號以外，均由庭上之被告填寫」等語。是被告
    所為之辯解顯不足採，本件事證明確，被告犯行堪以認定。
二、核被告所為，係犯刑法第一百六十九條第一項之誣告罪，其先後二次犯行，時間
    緊接，犯罪構成要件相同，顯係基於概括犯意反覆為之，為連續犯，應依刑法第
    五十六條規定論以一罪並加重其刑。爰審酌被告犯罪之動機、目的、手段、所生
    危害及犯罪之態度等一切情狀，量處如主文所示之刑。
據上論斷，應依刑事訴訟法第二百九十九條第一項前段，刑法第五十六條、第一百六
十九條第一項，判決如主文。
中      華      民      國       八十九   年      三   月      三十一   日
                                          法      官
如不服本判決，應於判決送達後十日內，向本院提出上訴狀( 須附繕本 )。


司法院資訊處製作；財團法人民間司法改革基金會備份。
